Minutes et répertoires du notaire Joseph GRELET, 18 août 1794 - 28 avril 1818 (étude XXXIII)
Archives nationales
Minutes et répertoires du notaire Joseph GRELET (étude XXXIII)
18 août 1794 - 28 avril 1818
MC/ET/XXXIII/794 - MC/ET/XXXIII/886, MC/RE/XXXIII/14 - MC/RE/XXXIII/15
Etude XXXIII; Grelet, Joseph
Archives nationales de France
Minutes et répertoires: la loi 2008-696 du 15 juillet 2008 relative aux archives a fixé à 75 ans à compter de la date de l'acte, ou à 25 ans à compter de la date du décès de l'intéressé si ce délai est plus bref, le délai de communication des minutes et répertoires des notaires; ce délai est porté à 100 ans à compter de la date de l'acte si le document se rapporte à un mineur (code du Patrimoine, articles L213-2, 4e d et 5e).
Autres documents de l'étude (dossiers de clients, comptabilité...): s'agissant d'archives privées, ces documents sont communicables selon les modalités fixées par le déposant ou le donateur.
Certains documents ne sont pas accessibles en raison de leur mauvais état de conservation.
Versement
Accès aux instruments de recherche de tous les notaires de l’étude XXXIII
Archives de l'étude XXXIII
- Minutes de Joseph GRELET, 18 août 1794 - 28 mai 1818; MC/ET/XXXIII/794 - MC/ET/XXXIII/886
  - Minutes. an II, fructidor, fructidor an II (18 août 1794) - fructidor an II (20 septembre 1794); MC/ET/XXXIII/794
    Informations complémentaires:
    Informations concernant le classement:
    Le niveau inférieur de description, quand il existe, correspond aux minutes d'actes. Toutes les minutes ne sont pas forcément décrites une à une. Les descriptions de ces minutes sont plus ou moins détaillées.
  - Minutes. an III, vendémiaire - an III, brumaire, vendémiaire an III (22 septembre 1794) - brumaire an III (20 novembre 1794); MC/ET/XXXIII/795
  - Minutes. an III, frimaire - an III, nivôse, frimaire an III (21 novembre 1794) - nivôse an III (19 janvier 1795); MC/ET/XXXIII/796
  - Minutes. an III, prairial - an III, messidor, prairial an III (20 mai 1795) - messidor an III (18 juillet 1795); MC/ET/XXXIII/797
    Manque(s) constaté(s) dans cet article:
    Les mois de pluviôse et ventôse an III manquent.
  - Minutes. an III, thermidor - an III, fructidor, thermidor an III (19 juillet 1795) - fructidor an III (20 septembre 1795); MC/ET/XXXIII/798
    Le mois de floréal an III manque.
  - Minutes. an IV, vendémiaire - an IV, brumaire, vendémiaire an IV (23 septembre 1795) - brumaire an IV (21 novembre 1795); MC/ET/XXXIII/799
    - Inventaire après décès de Jean Béguin, traiteur, rue Bourg l'abbé, 21 brumaire an IV (12 novembre 1795); MC/ET/XXXIII/799
      Origine de l'information:
      Les membres du conseil général de la commune robespierriste de Paris (200 actes), par Béatrice Vanuxem, 1992-1993 (base de données migrée: voir contexte dans le Plan d’orientation général - Notaires de Paris, guides thématiques du Minutier).
      Date de création de la notice: 2006
      inventaire après décès; Béguin, Jean; restaurateur
  - Minutes. an IV, frimaire - an IV, nivôse, frimaire an IV (22 novembre 1795) - nivôse an IV (20 janvier 1796); MC/ET/XXXIII/800
  - Minutes. an IV, pluviose - an IV, ventôse, pluviose an IV (21 janvier 1796) - ventôse an IV (20 mars 1796); MC/ET/XXXIII/801
  - Minutes. an IV, germinal - an IV, prairial, germinal an IV (21 mars 1796) - prairial an IV (18 juin 1796); MC/ET/XXXIII/802
  - Minutes. an IV, messidor - an IV, fructidor, messidor an IV (19 juin 1796) - fructidor an IV (20 septembre 1796); MC/ET/XXXIII/803
  - Minutes. an V, vendémiaire - an V, frimaire, vendémiaire an V (22 septembre 1796) - frimaire an V (21 décembre 1796); MC/ET/XXXIII/804
  - Minutes. an V, nivôse - an V, pluviose, nivôse an V (22 décembre 1796) - pluviose an V (18 février 1797); MC/ET/XXXIII/805
    - MADELINE (Marie) § Inventaire de Marie MADELINE veuve de GROSSIOUX maître chirurgien; tapisseries, 21 août 1656; MC/ET/XXXIII/805
      Fichier dit 'général' XVIIe-XVIIIe siècles, par le personnel du Minutier, 1954-1999 ( fichier papier entièrement dématérialisé; voir contexte dans le Plan d’orientation général - Notaires de Paris, guides thématiques du Minutier).
      Date de révision: 2011-2012
      Date de création de la notice: 2010
      inventaire; Madeline, Marie
    - TAPISSERIES § inventaire de Marie MADELINE veuve de GROSSIOUX maître chirurgien, 21 août 1656; MC/ET/XXXIII/805
      Artisans XVIIe, par M. Jurgens, M.A. Fleury, R. Gourmelon et le personnel du Minutier central, 1954-1996 (fichier papier entièrement dématérialisé; voir contexte dans le Plan d’orientation général - Notaires de Paris, guides thématiques du Minutier).
      inventaire
    - MAÇONNERIE Marché de § Marché pour l'église Saint-Martin, 17 octobre 1656; MC/ET/XXXIII/805
      marché; maçon
    - SAINT-MARTIN église § Marché de maçonnerie pour. .., 17 octobre 1656; MC/ET/XXXIII/805
      marché
  - Minutes. an V, germinal - an V, prairial, germinal an V (21 mars 1797) - prairial an V (18 juin 1797); MC/ET/XXXIII/806
  - Minutes. an V, messidor - an V, fructidor, messidor an V (19 juin 1797) - fructidor an V (20 septembre 1797); MC/ET/XXXIII/807
  - Minutes. an VI, vendémiaire - an VI, frimaire, vendémiaire an VI (22 septembre 1797) - frimaire an VI (20 décembre 1797); MC/ET/XXXIII/808
  - Minutes. an VI, nivôse - an VI, ventôse, nivôse an VI (21 décembre 1797) - ventôse an VI (20 mars 1798); MC/ET/XXXIII/809
  - Minutes. an VI, germinal - an VI, prairial, germinal an VI (21 mars 1798) - prairial an VI (18 juin 1798); MC/ET/XXXIII/810
  - Minutes. an VI, messidor - an VI, fructidor, messidor an VI (19 juin 1798) - fructidor an VI (20 septembre 1798); MC/ET/XXXIII/811
  - Minutes. an VII, vendémiaire - an VII, ventôse, vendémiaire an VII (22 septembre 1798) - ventôse an VII (20 mars 1799); MC/ET/XXXIII/812
    - Inventaire après décès de Marie Nicole Bouché, veuve de Jean Béguin, 16 vendémiaire an VII (7 octobre 1798); MC/ET/XXXIII/812
      inventaire après décès; Beguin, Jean; Bouché, Marie-Nicole
  - Minutes. an VII, germinal - an VII, fructidor, germinal an VII (21 mars 1799) - fructidor an VII (20 septembre 1799); MC/ET/XXXIII/813
  - Minutes. an VIII, vendémiaire - an VIII, nivôse, vendémiaire an VIII (23 septembre 1799) - nivôse an VIII (20 janvier 1800); MC/ET/XXXIII/814
  - Minutes. an VIII, pluviose - an VIII, floréal, pluviose an VIII (21 janvier 1800) - floréal an VIII (20 mai 1800); MC/ET/XXXIII/815
  - Minutes. an VIII, prairial - an VIII, fructidor, prairial an VIII (21 mai 1800) - fructidor an VIII (21 septembre 1800); MC/ET/XXXIII/816
  - Minutes. an IX, vendémiaire - an IX, fructidor, vendémiaire an IX (23 septembre 1800) - fructidor an IX (21 septembre 1801); MC/ET/XXXIII/817
  - Minutes. an IX, nivôse - an IX, ventôse, nivôse an IX (22 décembre 1800) - ventôse an IX (21 mars 1801); MC/ET/XXXIII/818
  - Minutes. an IX, germinal - an IX, prairial, germinal an IX (22 mars 1801) - prairial an IX (19 juin 1801); MC/ET/XXXIII/819
  - Minutes. an IX, messidor - an IX, fructidor, messidor an IX (20 juin 1801) - fructidor an IX (21 septembre 1801); MC/ET/XXXIII/820
    - Contrat de mariage entre Edmé Pierre Alexandre Camusat, notaire, et Antoinette Marie Thérèse Plasson, fille de Jacques Plasson, négociant à Paris, et de Jeanne Jogand., 2 août 1801; MC/ET/XXXIII/820
      Philippe Bertholet, Études et notaires parisiens en 1803, Paris Association des notaires du Châtelet, 2004 [594 actes] (voir contexte dans le Plan d’orientation général - Notaires de Paris, guides thématiques du Minutier).
      contrat de mariage; Camusat, Edmé Pierre Alexandre; Plasson, Antoinette Marie Thérèse; Plasson, Jacques; Jogand, Jeanne; notaire; négociant
  - Minutes. an X, vendémiaire - an X, frimaire, vendémiaire an X (23 septembre 1801) - frimaire an X (21 décembre 1801); MC/ET/XXXIII/821
  - Minutes. an X, nivôse - an X, ventôse, nivôse an X (22 décembre 1801) - ventôse an X (19 mars 1802); MC/ET/XXXIII/822
  - Minutes. an X, germinal - an X, prairial, germinal an X (20 mars 1802) - prairial an X (19 juin 1802); MC/ET/XXXIII/823
  - Minutes. an X, messidor - an X, fructidor, messidor an X (20 juin 1802) - fructidor an X (21 septembre 1802); MC/ET/XXXIII/824
  - Minutes. an XI, vendémiaire - an XI, frimaire, vendémiaire an XI (23 septembre 1802) - frimaire an XI (21 décembre 1802); MC/ET/XXXIII/825
  - Minutes. an XI, nivôse - an XI, ventôse, nivôse an XI (22 décembre 1802) - ventôse an XI (21 mars 1803); MC/ET/XXXIII/826
  - Minutes. an XI, germinal - an XI, prairial, germinal an XI (22 mars 1803) - prairial an XI (19 juin 1803); MC/ET/XXXIII/827
  - Minutes. an XI, messidor - an XI, fructidor, messidor an XI (20 juin 1803) - fructidor an XI (21 septembre 1803); MC/ET/XXXIII/828
  - Minutes. an XII, vendémiaire - an XII, frimaire, vendémiaire an XII (24 septembre 1803) - frimaire an XII (22 décembre 1803); MC/ET/XXXIII/829
  - Minutes. an XII, nivôse - an XII, ventôse, nivôse an XII (23 décembre 1803) - ventôse an XII (21 mars 1804); MC/ET/XXXIII/830
  - Minutes. an XII, germinal - an XII, prairial, germinal an XII (22 mars 1804) - prairial an XII (19 juin 1804); MC/ET/XXXIII/831
  - Minutes. an XII, messidor - an XII, fructidor, messidor an XII (20 juin 1804) - fructidor an XII (21 septembre 1804); MC/ET/XXXIII/832
  - Minutes. an XII, vendémiaire - an XII, frimaire, vendémiaire an XII (24 septembre 1803) - frimaire an XII (22 décembre 1803); MC/ET/XXXIII/833
  - Minutes. an XIII, nivôse - an XIII, ventôse, nivôse an XIII (22 décembre 1804) - ventôse an XIII (21 mars 1805); MC/ET/XXXIII/834
  - Minutes. an XIII, germinal - an XIII, prairial, germinal an XIII (22 mars 1805) - prairial an XIII (19 juin 1805); MC/ET/XXXIII/835
  - Minutes. an XIII, messidor - an XIII, fructidor, messidor an XIII (20 juin 1805) - fructidor an XIII (21 septembre 1805); MC/ET/XXXIII/836
  - Minutes. an XIV, vendémiaire - an XIV, nivôse, vendémiaire an XIV (23 septembre 1805) - 7 nivôse an XIV (28 décembre 1805); MC/ET/XXXIII/837
  - Minutes. 1806, janvier - 1806, mars, janvier 1806 - mars 1806; MC/ET/XXXIII/838
  - Minutes. 1806, avril - 1806, juin, avril 1806 - juin 1806; MC/ET/XXXIII/839
  - Minutes. 1806, juillet - 1806, septembre, juillet 1806 - septembre 1806; MC/ET/XXXIII/840
  - Minutes. 1806, octobre - 1806, décembre, octobre 1806 - décembre 1806; MC/ET/XXXIII/841
    Attention: acte(s) coté(s) en Réserve
    - Obligation de Claude Nicolas Ledoux, architecte demeurant 12 rue Neuve d'Orléans, porte Saint-Denis, à la suite d'un procès avec sa fille, Alexandrine Euphrasie Ledoux, épouse de Jean Nicolas Chol, violon de l'Académie impériale de musique, pour la succession de défunte Marie Bureau, sa femme., 7 novembre 1806; MC/ET/XXXIII/841
      Fichier dit 'général' XIXe siècle (1147 actes), par Claire Béchu et Guillaume Nahon, 1988-1999. (fichier papier entièrement dématérialisé; voir contexte dans le Plan d’orientation général - Notaires de Paris, guides thématiques du Minutier).
      ou
      Date de création de la notice: 2008
      architecte; obligation; Bureau, Marie; Saint-Denis (porte); Ledoux, Claude-Nicolas (1736-1808); Ledoux, Alexandrine Euphrasie; Chol, Jean Nicolas; partage
    - Obligation de Claude Nicolas Ledoux, architecte demeurant 12 rue Neuve d'Orléans, porte Saint-Denis, envers Louis Auguste Popelin, ancien avocat, demeurant 23 rue Guénégaud, de 2 400 francs pour honoraires, par suite de son procès avec sa fille, Alexandrine Euphrasie Ledoux, épouse de Jean Nicolas Chol, violon de l'Académie impériale de musique, pour la succession de défunte Marie Bureau, sa femme., 7 novembre 1806; MC/ET/XXXIII/841
      avocat; architecte; obligation; Le Doux, Claude-Nicolas; Popelin, Louis Auguste; Bureau, Marie; Chol, Jean Nicolas; Neuve-d'Orléans (rue); Saint-Denis (porte); Guénégaud (rue); Ledoux, Alexandrine Euphrasie
    - Testament de Claude Nicolas Ledoux, ancien architecte demeurant 12 rue Neuve-d'Orléans, porte Saint-Denis, qui lègue ses tableaux à son ami Pierre Vignon, architecte., 12 novembre 1806; MC/RS//905; 3 ff. papier
      Inventaire des biens du défunt à la requête dudit Pierre Vignon, en présence de sa fille Alexandrine Euphrasie Ledoux, épouse de Jean Nicolas Chol, violon de l'Académie impériale de musique le 26 novembre 1806 (voir RS//906).
      Cote originelle du document:
      MC/ET/XXXIII/841
      Informations concernant le classement et la cotation du document:
      Acte coté en Réserve.
      Actes signalés par le personnel du Minutier central des notaires de Paris, 2002-2011 (base de données migrée: voir contexte dans le Plan d’orientation général - Notaires de Paris, guides thématiques du Minutier).
      Date de création de la notice: 2002
      Date de révision: 2011
      architecte; testament; Ledoux, Claude Nicolas (1736-1806); Ledoux, Alexandrine Euphrasie; Chol, Jean Nicolas; Neuve-d'Orléans (rue); Saint-Denis (porte); Vignon, Pierre Alexandre
    - Inventaire après décès de Claude Nicolas Ledoux, ancien architecte, 12 rue Neuve-d'Orléans, porte Saint-Denis, à la requête Pierre Vignon, en présence de sa fille Alexandrine Euphrasie Ledoux, épouse de Jean Nicolas Chol, violon de l'Académie impériale de musique., 26 novembre 1806; MC/RS//906; 26 ff. papier
      Actes signalés par les lecteurs et correspondants du Minutier central des notaires de Paris, 2000-2011 (base de données migrée: voir contexte dans le Plan d’orientation général - Notaires de Paris, guides thématiques du Minutier).
      architecte; inventaire après décès; Ledoux, Claude Nicolas (1736-1806); Vignon, Pierre Alexandre; Saint-Denis (porte); Neuve-d'Orléans (rue); Ledoux, Alexandrine Euphrasie; Chol, Jean Nicolas
  - Minutes. 1807, janvier - 1807, mars, janvier 1807 - mars 1807; MC/ET/XXXIII/842
  - Minutes. 1807, avril - 1807, juin, avril 1807 - juin 1807; MC/ET/XXXIII/843
  - Minutes. 1807, juillet - 1807, septembre, juillet 1807 - septembre 1807; MC/ET/XXXIII/844
  - Minutes. 1807, octobre - 1807, décembre, octobre 1807 - décembre 1807; MC/ET/XXXIII/845
  - Minutes. 1808, janvier - 1808, mars, janvier 1808 - mars 1808; MC/ET/XXXIII/846
  - Minutes. 1808, avril - 1808, juin, avril 1808 - juin 1808; MC/ET/XXXIII/847
  - Minutes. 1808, juillet - 1808, septembre, juillet 1808 - septembre 1808; MC/ET/XXXIII/848
  - Minutes. 1808, octobre - 1808, décembre, octobre 1808 - décembre 1808; MC/ET/XXXIII/849
  - Minutes. 1809, janvier - 1809, mars, janvier 1809 - mars 1809; MC/ET/XXXIII/850
  - Minutes. 1809, avril - 1809, juin, avril 1809 - juin 1809; MC/ET/XXXIII/851
  - Minutes. 1809, juillet - 1809, septembre, juillet 1809 - septembre 1809; MC/ET/XXXIII/852
  - Minutes. 1809, octobre - 1809, décembre, octobre 1809 - décembre 1809; MC/ET/XXXIII/853
  - Minutes. 1810, janvier - 1810, mars, janvier 1810 - mars 1810; MC/ET/XXXIII/854
  - Minutes. 1810, avril - 1810, juin, avril 1810 - juin 1810; MC/ET/XXXIII/855
  - Minutes. 1810, juillet - 1810, septembre, juillet 1810 - septembre 1810; MC/ET/XXXIII/856
  - Minutes. 1810, octobre - 1810, décembre, octobre 1810 - décembre 1810; MC/ET/XXXIII/857
  - Minutes. 1811, janvier - 1811, mars, janvier 1811 - mars 1811; MC/ET/XXXIII/858
  - Minutes. 1811, avril - 1811, juin, avril 1811 - juin 1811; MC/ET/XXXIII/859
    - Vente par Pierre Quantinet, entrepreneur de charpente, et Jeanne Laurence Scellier, son épouse, demeurant à Paris, rue du Faubourg Saint-Martin, n° 92, à Edmé Toussaint Hugot, ancien magistrat, demeurant à Paris, rue de Vendôme, n° 10, d'une maison, jardinet et dépendances à Paris, rue Hauteville, n° 29. A la suite, quittance., 3 mai 1811 - 10 décembre 1811; MC/ET/XXXIII/859
      Copie du testament de Marie Adélaïde Delbarre
      Mention dans le répertoire du notaire coté:
      MC/RE/XXXIII/15
      Actes signalés par Thierry Boudignon, 2003-2012 (base de données migrée: voir contexte dans le Plan d’orientation général - Notaires de Paris, guides thématiques du Minutier).
      Date de création de la notice: 2012
      acte de vente; Vendôme (rue de); Hauteville (rue d'); Faubourg-Saint-Martin (rue du); Quantinet, Pierre; Scellier, Jeanne Laurence; Hugot, Edmé Toussaint; Delbarre, Marie Adélaïde; charpentier; chef d'entreprise; magistrat
  - Minutes. 1811, juillet - 1811, septembre, juillet 1811 - septembre 1811; MC/ET/XXXIII/860
    - Contrat de mariage entre Guillaume Latrille, baron de Lorencez, général de brigade, demeurant chez Charles-Victor Oudinot, duc de Reggio, maréchal d'Empire, demeurant rue de Bourgogne, n°32, et Nicolette Oudinot, fille dudit Charles-Victor Oudinot., 12 août 1811 - 19 août 1811; MC/ET/XXXIII/860
      Signature de Napoléon et Marie-Louise.
      contrat de mariage; Bourgogne (rue de); Oudinot, Charles-Victor (duc de Reggio); Latrille, Guillaume (baron de Lorencez); Oudinot, Nicolette; officier général
  - Minutes. 1811, octobre - 1811, décembre, octobre 1811 - décembre 1811; MC/ET/XXXIII/861
  - Minutes. 1812, janvier - 1812, mars, janvier 1812 - mars 1812; MC/ET/XXXIII/862
  - Minutes. 1812, avril - 1812, juin, avril 1812 - juin 1812; MC/ET/XXXIII/863
  - Minutes. 1812, juillet - 1812, septembre, juillet 1812 - septembre 1812; MC/ET/XXXIII/864
  - Minutes. 1812, octobre - 1812, décembre, octobre 1812 - décembre 1812; MC/ET/XXXIII/865
  - Minutes. 1813, janvier - 1813, mars, janvier 1813 - mars 1813; MC/ET/XXXIII/866
  - Minutes. 1813, avril - 1813, juin, avril 1813 - juin 1813; MC/ET/XXXIII/867
  - Minutes. 1813, juillet - 1813, septembre, juillet 1813 - septembre 1813; MC/ET/XXXIII/868
  - Minutes. 1813, octobre - 1813, décembre, octobre 1813 - décembre 1813; MC/ET/XXXIII/869
  - Minutes. 1814, janvier - 1814, mars, janvier 1814 - mars 1814; MC/ET/XXXIII/870
  - Minutes. 1814, avril - 1814, juin, avril 1814 - juin 1814; MC/ET/XXXIII/871
  - Minutes. 1814, juillet - 1814, septembre, juillet 1814 - septembre 1814; MC/ET/XXXIII/872
  - Minutes. 1814, octobre - 1814, décembre, octobre 1814 - décembre 1814; MC/ET/XXXIII/873
  - Minutes. 1815, janvier - 1815, avril, janvier 1815 - avril 1815; MC/ET/XXXIII/874
  - Minutes. 1815, mai - 1815, août, mai 1815 - août 1815; MC/ET/XXXIII/875
  - Minutes. 1815, septembre - 1815, décembre, septembre 1815 - décembre 1815; MC/ET/XXXIII/876
  - Minutes. 1816, janvier - 1816, mars, janvier 1816 - mars 1816; MC/ET/XXXIII/877
  - Minutes. 1816, avril - 1816, juin, avril 1816 - juin 1816; MC/ET/XXXIII/878
  - Minutes. 1816, juillet - 1816, septembre, juillet 1816 - septembre 1816; MC/ET/XXXIII/879
  - Minutes. 1816, octobre - 1816, décembre, octobre 1816 - décembre 1816; MC/ET/XXXIII/880
  - Minutes. 1817, janvier - 1817, mars, janvier 1817 - mars 1817; MC/ET/XXXIII/881
  - Minutes. 1817, avril - 1817, juin, avril 1817 - juin 1817; MC/ET/XXXIII/882
  - Minutes. 1817, juillet - 1817, septembre, juillet 1817 - septembre 1817; MC/ET/XXXIII/883
  - Minutes. 1817, octobre - 1817, décembre, octobre 1817 - décembre 1817; MC/ET/XXXIII/884
  - Minutes. 1818, janvier - 1818, mars, janvier 1818 - mars 1818; MC/ET/XXXIII/885
  - Minutes. 1818, avril - 1818, 28 mai, avril 1818 - 28 mai 1818; MC/ET/XXXIII/886
    1818, 1 à 27 avril: actes passés par-devant Joseph Grelet.
    1818, 29 avril au 28 mai: actes passés par-devant Louis Vilcocq.
- Répertoire(s) de Joseph GRELET, 20 août 1794 - 28 mai 1818; MC/RE/XXXIII/14 - MC/RE/XXXIII/15
  - Répertoire. an II, fructidor - 1807, 3 fructidor an II (20 août 1794) - 1807; MC/RE/XXXIII/14
    Informations concernant le classement et la cotation:
    Le niveau inférieur de description, quand il existe, correspond aux mentions d'actes contenues dans le répertoire. Parmi celles-ci, certaines peuvent y être décrites, de manière plus ou moins détaillée. Pour consulter l'acte proprement dit, il convient de rechercher la cote au niveau des articles (registre ou liasse) des minutes du notaire (cote de type 'MC/ET').
    - Inventaire après décès: Landru, Louis. Maire (rue au), n° 12., 11 nivôse an IX (1er janvier 1801) - 11 nivôse an IX (1801)
      MC/RE/XXXIII/14
      Attention: la cote de répertoire (de type 'MC/RE') ne permet pas de consulter la minute de l'acte. ll convient de rechercher la cote de la minute (de type 'MC/ET') au niveau des articles (registre ou liasse) de minutes du notaire.
      L'accès aux images numérisées des pages du répertoire se fait au niveau de description supérieur (' Répertoire du notaire '), rubrique ' Consulter les archives numérisées associées'.
      Base Miriad 2 des inventaires après décès, 1801-1850, par Thierry Boudignon, avec le concours de Marie-France Nivet et du personnel du Minutier central, 1995-2012 (base de données migrée: voir contexte dans le Plan d’orientation général - Notaires de Paris, guides thématiques du Minutier).
      Date de création de la notice: 2004
      inventaire après décès; Maire (rue au); Landru, Louis
    - Inventaire après décès: Roger, Adèle-Marie. Berel, Julien-Marie (épouse). Ours (rue aux), n° 21., 16 nivôse an IX (6 janvier 1801)
      inventaire après décès; Ours (rue aux); Roger, Adèle-Marie; Berel, Julien-Marie
    - Inventaire après décès: Boissel, Marie-Christine-Françoise. Nicolay, Jean-Mathieu (épouse). Egoût (rue de l'), n° 636., 19 nivôse an IX (9 janvier 1801)
      inventaire après décès; Boissel, Marie-Christine-Françoise; Nicolay, Jean-Mathieu
    - Inventaire après décès de Dorothée-Félix Pontaillié. Savard, Claude (veuve); auparavant veuve de Sébastien-Casimir Lenoir., 28 nivôse an IX (18 janvier 1801)
      inventaire après décès; Pontallié, Dorothée-Félix; Savard, Claude; Lenoir, Sébastien-Casimir
    - Inventaire après décès: Jacob, Anne-Françoise. Dergny, Nicolas (épouse); Valet, Nicolas-François (veuve)., 22 pluviose an IX (11 février 1801)
      inventaire après décès; Jacob, Anne-Françoise; Dergny, Nicolas; Valet, Nicolas-François
    - Inventaire après interdiction de Jean-Baptiste Fort et Jean Jaille, 23 pluviose an IX (12 février 1801)
      inventaire; Fort, Jean-Baptiste; Jaille, Jean
    - Inventaire après décès: Balthazard, François-Laurent. Fontaines (rue des), n° 20., 11 ventôse an IX (2 mars 1801)
      inventaire après décès; Fontaines (rue des); Balthazard, François-Laurent
    - Inventaire après décès de Etienne- Louis Boullée., 14 germinal an IX (4 avril 1801)
      Cf. acte du 15 ventôse an VII [5 mars1799], Me Doulcet.
      inventaire après décès; Boullée, Etienne- Louis
    - Inventaire après décès: Fournier, Anne-Sophie. Chollet, Etienne (épouse). Cloître-Saint-Merri (rue du), n° 463., 23 floréal an IX (13 mai 1801)
      inventaire après décès; Cloître-Saint-Merri (rue du); Fournier, Anne-Sophie; Chollet, Etienne
    - Inventaire après décès: Oger, Jeanne. veuve de Jacques-Fiacre Chrétien., 25 floréal an IX (15 mai 1801)
      inventaire après décès; Oger, Jeanne; Chrétien, Jacques-Fiacre
    - Inventaire après décès: Doumingon, Marie. Aufray, Pierre (veuve)., 25 floréal an IX (15 mai 1801)
      inventaire après décès; Doumingon, Marie; Aufray, Pierre
    - Inventaire après décès: Dumont, Pierre-Antoine., 4 prairial an IX (24 mai 1801)
      inventaire après décès; Dumont, Pierre-Antoine
    - Inventaire après décès: Coutenot, François., 12 prairial an IX (1er juin 1801)
      Cf. acte de 1786, Pillemen, assesseur à Toul.
      inventaire après décès; Toul (Meurthe-et-Moselle); Coutenot, François
    - Inventaire après décès: Fouquet, Anne-Françoise. veuve de Jean Frémin; auparavant veuve de Mr. Fourcault., 22 prairial an IX (11 juin 1801)
      inventaire après décès; Fouquet, Anne-Françoise; Frémin, Jean; Fourcault, Mr.
    - Inventaire après décès: Krucht, Marguerite., 28 prairial an IX (17 juin 1801)
      inventaire après décès; Krucht, Marguerite
    - Inventaire après décès: Auriol de Lalaugerie, Louis-Marie-Elisée., 18 messidor an IX (7 juillet 1801)
      inventaire après décès; Auriol de Lalaugerie, Louis-Marie-Elisée
    - Inventaire après décès: Chambland, Marie-Geneviève. Brivault, François-Joseph (épouse)., 8 thermidor an IX (27 juillet 1801)